Inventaris van het archief van de Nationale Federatie voor de Geestelijke Volksgezondheid (NFGV), 1934-1972
Nationaal Archief, Den Haag
Nationale Federatie voor de Geestelijke Volksgezondheid (NFGV)
Nationale Federatie Geestelijke Volksgezondheid
1934-1972
I22
18.80 meter; 756 inventarisnummers.
Nationaal Archief, Den Haag
Nationale Federatie voor de Geestelijke Volksgezondheid (NFGV) 1934-1972
Het doel van de Nationale Federatie voor de Geestelijke Volksgezondheid (NFGV; 1934-1972) was om de samenwerking en efficiëntie te bevorderen van organisaties actief op het gebied van de geestelijke volksgezondheid. Tot de taken van de federatie behoorden het geven van voorlichting en adviezen aan de overheid over aangelegenheden op het gebied van de geestelijke volksgezondheid, het voeren van propaganda, alsmede het verrichten en publiceren van onderzoek. Binnen het archief is een driedeling gemaakt in: Organisatie en beleid (notulen, jaarverslagen, correspondentie, statuten, reglementen); Middelen (financiën, personeel, huisvesting, ledenadministratie, externe contacten, voorlichting, de uitgave van het "Maandblad voor de Geestelijke Volksgezondheid [MGV]", Mediatheek); en Taakuitvoering. Onder deze noemer zijn stukken samengebracht van commissies en werkgroepen werkzaam op één van de volgende terreinen: de MOB's, de LMB's [Levens- en gezinsmoeilijkhedenbureau's], alcohol en drugs, kinderen, seks, homofilie, wederopbouw van de samenleving na WO II, onderwijs en studenten, wetenschappelijk onderzoek, opleiding en kadervorming, financieel-administratief/subsidie-technisch, Sociaal Psychiatrische Diensten [SPD's], adolescenten, gezinstherapie, zwakzinnigenzorg, aanvragen/subsidieverstrekking uit Prophylaxefonds en Preventiefonds. Tenslotte zijn er veel stukken die (inter)nationale seminars, studiedagen, congressen en vertegenwoordigingen betreffen.
Archiefvorming
Geschiedenis van de archiefvormer
Inleiding
Institutionele geschiedenis
Op 6 november 1933 vond er op initiatief van de Directeur-Generaal van de Volksgezondheid, L. Lietaert Peerbolte, een bijeenkomst plaats van verenigingen en personen die de belangen van de geestelijke volksgezondheid behartigden. Doel van deze bijeenkomst was om te komen tot een federatief verband.
Er werd besloten tot het formeren van een Commissie van Voorbereiding die concept-statuten zou opstellen voor de federatie. Deze commissie kwam drie maal bijeen. Op 24 april 1934 was er een constituerende vergadering waarbij de uitgenodigde verenigingen en organisaties over gingen tot goedkeuring van de statuten en het huishoudelijk reglement. Daarmee was de Nationale Federatie voor de Geestelijke Volksgezondheid (NFGV) een feit. Doel van de NFGV was om de samenwerking en efficiëntie te bevorderen van organisaties actief op het gebied van de geestelijke volksgezondheid. Tot de taken van de federatie behoorden het geven van voorlichting en adviezen aan de overheid over aangelegenheden op het gebied van de geestelijke volksgezondheid, het voeren van propaganda alsmede het verrichten en publiceren van onderzoek.
Leden van de federatie waren rechtspersoonlijkheid bezittende instellingen die op landelijk niveau werkzaam waren op het gebied van de geestelijke volksgezondheid. Het bestuur besliste over toelating van leden, waarbij echter de vergadering van afgevaardigden de mogelijkheid had tegen een bestuursbeslissing in beroep te gaan.
De verenigingen waren vertegenwoordigd op de vergadering van afgevaardigden, de jaarlijkse ledenvergadering. Uit en door deze vergadering werd het bestuur van de NFGV gekozen, bestaande uit tenminste vier leden, waaronder een voorzitter, een secretaris en een penningmeester.
Om haar taken uit te kunnen voeren was de NFGV afhankelijk van contributies van de lidinstellingen, overheidssubsidies en schenkingen.
Naast de statuten kende de federatie ook een huishoudelijk reglement waar de werkzaamheden en andere praktische aangelegenheden in werden geregeld.
Van 1934 tot 1940 bleven de activiteiten van de federatie beperkt tot het geven van advies aan het Prophylaxefonds omtrent het verlenen van subsidies aan de lidinstellingen. Ondanks de brede statutaire taakstelling bleken de lidinstellingen geen behoefte te hebben aan een krachtige landelijke overkoepelende organisatie. In 1940 kwam in deze houding echter verandering, blijkens het besluit van de vergadering van afgevaardigden om te komen tot een reorganisatie. Het bestuur werd uitgebreid met twee psychiaters zodat er meer deskundigheid binnen de gelederen kwam. Er werd een commissie ingesteld om voorstellen te formuleren voor reorganisatie.
Door de oorlogsomstandigheden kon de federatie en haar bestuur niet meer bijeen komen. Maar een kleine commissie bleef actief om de reorganisatie verder voor te bereiden. Tevens hield ze zich bezig met maatregelen die nodig waren voor de komende wederopbouw.
In 1945 resulteerde dit in wijzigingen in de statuten en het huishoudelijke reglement. Het veto-recht verdween en meer organisaties konden zich aansluiten bij de federatie. De NFGV kreeg ook een eigen bureau met mej. E.C. Lekkerkerker als bezoldigd secretaris. In 1946 werd er een maandblad opgezet; het Maandblad voor de Geestelijke volksgezondheid (MGv). In 1948/'49 volgde een bibliotheek- en documentatieafdeling alsmede een filmdienst. De federatie ging zich extern vertegenwoordigen in commissies en raden als adviseur en belangenbehartiger. Er werden congressen georganiseerd en er werd medewerking verleend aan internationale congressen. De federatie sloot zich aan bij de World Federation for Mental Health die in 1948 werd opgericht tijdens een internationaal congres in Londen.
Contact-commissies
De contact-commissies waren adviescommissies van een aantal bij de NFGV aangesloten voorzieningen, te weten de Medisch Opvoedkundige Bureaus (MOB's), de Consultatiebureaus voor Alcohol en Drugs en de Consultatiebureaus voor Levens- en Gezinsmoeilijkheden (LMB's). Op voordracht van de commissies werden de leden door het bestuur van de NFGV benoemd.
Financieel-administratieve en subsidie-technische werkgroep.
De financieel-administratieve en subsidie-technische werkgroep werd door de federatie ingesteld om de leden-instellingen bij te staan in het voeren van de administratie en het verdelen van de subsidie. De werkgroep deed onderzoek en bracht advies uit om tot uniformering van de werkzaamheden te komen.
Het Prophylaxefonds/Praeventiefonds
Het Prophylaxefonds was een fonds ingesteld krachtens de ziektewet van 1930. Het fonds kreeg gelden van de ziektewetpremie om preventieve maatregelen voor de verzekerde personen te subsidiëren. Vanaf de oprichting in 1934 adviseerde het Prophylaxefonds over de toekenning en verdeling van de subsidiegelden onder de bij de NFGV aangesloten lidinstellingen. In 1950 werd het Prophylaxefonds opgeheven en vervangen door het Praeventiefonds. Dit nieuwe fonds kreeg via de ziekenfondskas gelden. De doelstelling bleef nagenoeg hetzelfde; het nemen of bevorderen van maatregelen om ziekte te voorkomen of de gezondheid te bevorderen. Ook nu weer bracht de NFGV advies uit over de te verdelen gelden.
Reorganisatie en opheffing
In 1964 kwam het Katholieke Nationaal Bureau voor de Geestelijke Gezondheidszorg (KNBGG) met een reorganisatieplan voor de geestelijke gezondheidszorg. Dit plan werd veelvuldig besproken onder andere op de jaarvergadering van de NFGV en in het MGv van 1964. Vanaf 1964 gingen de verschillende landelijke overkoepelende organisaties op het gebied van de GGZ, de zogenaamde functionele toporganen, in bespreking met elkaar over een eventuele reorganisatie. Naast het overleg van de functionele toporganen waren er ook nog de volgende structuren:
Het directeuren-contact
Dit was een overlegstructuur van de directeuren van de functionele toporganen. Deze organen waren: de NFGV, het KNBGG, het Nationaal Protestants Centrum voor de Geestelijke Volksgezondheid (NPC) en het Algemeen Centraal Bureau voor de Geestelijke Volksgezondheid (ACB).
Het Marxberaad
Door de functionele toporganen werd het Agogisch Bureau aangesteld om na onderzoek voorstellen te formuleren voor een reorganisatie. Het beraad ontleende zijn naam aan E.C.H. Marx, die als adviseur verbonden was aan dit onderzoeksbureau.
Nationaal Samenwerkings Orgaan io. (NSOio.)
Op 12 december 1969 gaven de besturen van de NFGV, het KNBGG, het NPC en het ACB een intentieverklaring uit waarin zij besloten om binnen een termijn van twee jaar de door hen vertegenwoordigde organisaties op te heffen en te komen tot oprichting van een Nationaal Samenwerkings Orgaan (NSO).
Opheffing
De NFGV werd in 1972 opgeheven. De vanaf 1964 in gang gezette reorganisatie besprekingen resulteerden in de oprichting van de Stichting Nationaal Centrum Geestelijke volksgezondheid (NCGV) en de Nederlandse Vereniging voor Ambulante Geestelijke Gezondheidszorg (NVAGG). Het NCGV had als doelstelling de bevordering van de geestelijke volksgezondheid op grondslag van de erkenning van de pluriformiteit in de samenleving. Dit doel trachtte het NCGV te bereiken door het stimuleren en organiseren van overleg tussen de bij de stichting betrokken organisaties, het geven van beleidsadviezen (gevraagd en ongevraagd) aan tal van beleidsbepalende instanties, het voeren van internationaal overleg, het geven van voorlichting, het doen van studie en onderzoek en het geven van opleiding en methodiek ontwikkeling.
De NVAGG was een vereniging die de ambulante geestelijke gezondheidszorg in Nederland wilde bevorderen. Dit doel wilde ze onder andere bereiken d.m.v. belangenbehartiging van de lidinstellingen en het bevorderen van overleg tussen de instellingen. Rechtspersoonlijkheid bezittende particuliere instellingen (landelijk en regionaal) en overheidsinstellingen die naar hun aard uitvoerende instellingen waren op het gebied van de ambulante gezondheidszorg konden lid worden.
Zowel het NCGV als het NVAGG kregen een eigen bureau met als vestigingsplaats Utrecht.
Namenlijst leden van het dagelijks bestuur
Voorzitters:
1934 - 1936 J. Beijerman
1936 - 1937 G.C. Kropman
1938 - 1940 J. Beijerman
1940 - 1942 C. van den Berg
1942 - 1947 K.H. Bouman
1947 - 1948 C. van den Berg
1948 - 1950 G. Kraus
1951 - 1967 A. Querido
1967 - 1970 J.A.C. de Kock van Leeuwen
Secretarissen:
1934 - 1951 E.C. Lekkerkerker
1952 - 1954 H. Nieuwenhuize
1955 - 1962 J.K.A. van Nooij
1963 - 1968 S. Wiegersma
1968 - 1970 M.A.J. Romme
Penningmeesters:
1934 - 1936 F.S. Meijers
1936 - 1946 E.C. Lekkerkerker
1947 - 1949 I.C. van Houte
1950 - 1958 J. van Haselen
1959 - 1962 S. Wiegersma
1963 - 1967 W. Baron van Dedem
1968 - 1970 R. Smit
Geschiedenis van het archiefbeheer
Archief en inventarisatie
Het archief van de NFGV (1934 - 1972) werd door een bibliotheekmedewerkster en een archiefassistente middels een fichesysteem van een toegang voorzien. Dit vormde het statische archief en liep van 1934 - 1969. Tot 1972 was er een dynamisch archief dat een overlapping met het statische archief kende. Deze twee archiefdelen zijn bij het N.C.G.V., rechtsopvolger van de NFGV, in 1972 in de archiefbewaarplaats ondergebracht.
De verwerving van het archief
Het archief is voor langere tijd in beheer, niet in eigendom verkregen.
Inhoud en structuur van het archief
2.19
Aanwijzingen voor de gebruiker
Openbaarheidsbeperkingen
Volledig openbaar.
Materiële beperkingen
Aanvraaginstructie
Openbare archiefstukken kunnen online worden aangevraagd en gereserveerd. U kunt dit ook via de terminals in de studiezaal van het Nationaal Archief doen. Om te kunnen reserveren dient u de volgende stappen te volgen:
U maakt een profiel aan op www.gahetna.nl, en logt vervolgens in
Via de archiefinventaris (alleen de beschrijvingen met rode nummers) selecteert u het gewenste archiefstuk door op de knop 'Reserveren' te klikken
In het volgende scherm geeft u aan op welke dag u het archiefstuk wilt inzien
Indien u zich bevindt in de studiezaal en een tafelnummer heeft ontvangen kunt u dit nummer vermelden. Als u geen tafelnummer heeft kunt u tafelnummer 777 laten staan
Vervolgens bevestigt u uw reservering door deze te versturen.
Verwant materiaal
Beschikbaarheid van kopieën
Bijlagen
Lijst van gebruikte afkortingen
ACB
Algemeen Centraal Bureau voor de Geestelijke Volksgezondheid
CAD
Consultatiebureau voor Alcohol en Drugs
GGZ
Geestelijke Gezondheidszorg
KNBGG
Katholiek Nationaal Bureau voor de Geestelijke Volksgezondheid
LMB
Consultatiebureau voor Levens- en Gezinsmoeilijkheden
MGV
Maandblad voor de Geestelijke Volksgezondheid
MOB
Medisch Opvoedkundig Bureau
NCGV
Nationaal Centrum voor de Geestelijke Volksgezondheid
NFGV
Nationale Federatie voor de Geestelijke Volksgezondheid
NPC
Nationaal Protestants Centrum voor de Geestelijke Volksgezondheid
NSO
Nationaal Samenwerkings Orgaan
NVAGG
Nederlandse Vereniging voor Ambulante Geestelijke Gezondheidszorg
PSW
Psychiatrisch Sociaal Werkster
SPD
Sociaal Psychiatrische Dienst
WFMH
World Federation for Mental Health
Beschrijving van de series en archiefbestanddelen
- ORGANISATIE EN BELEID, 1.
  - Notulen voorbereidings- en oprichtingsvergaderingen, 1.0
    - Notulen van de vergadering van de directeur-generaal van de volksgezondheid met verenigingen en personen die de belangen van de geestelijke volksgezondheid behartigen., 1933; 1; 1 stuk
    - Notulen van de vergaderingen van de commissie ter voorbereiding van de federatie voor geestelijke hygiëne., 1933-1934; 2; 1 omslag
    - Notulen van de bijeenkomst tot oprichting van de Nationale Federatie voor Geestelijke Volksgezondheid. Kopie., 1934; 3; 1 stuk
    - Notulen van de bestuursvergaderingen. 28 mei 1934 -4 februari 1944., 759; 1 omslag
  - Notulen algemene ledenvergadering en sectievergaderingen, 1.1
    - Notulen van de algemene ledenvergaderingen. Met agenda's en bijlagen., 1934 -1971; 4-8; 5 omslagen
      deze vergaderingen werden ook wel vergaderingen van afgevaardigden genoemd. In 1969 is er geen algemene ledenvergadering gehouden.
      - 1933 - 1943. Met notulen van de Commissie van voorbereiding en stukken over de oprichting van de NFGV., 764
      - 1945 - 1953. Met bijlagen., 763
      - 1934-1956, 4
      - 1957-1962, 5
      - 1963-1965, 6
      - 1966-1968, 7
      - 1970-1971, 8
    - Notulen van de vergaderingen van sectie I, algemene geestelijke gezondheidszorg. Met agenda's en bijlagen., 1946-1950; 9; 1 omslag
      voor het Sectie-reglement zie inv.nr.: 59.
    - Notulen van de vergaderingen van sectie II, voor- en nazorg. Met agenda's en bijlagen., 1946-1950; 10; 1 omslag
    - Notulen van de vergaderingen van sectie III, onderwijs en zorg voor zwakzinnigen en psychopaten. Met agenda's en bijlagen., 1946-1950; 11; 1 omslag
    - Notulen van de vergaderingen van sectie IV, geestelijke hygiëne van het kind. Met agenda's en bijlagen., 1946-1950; 12; 1 omslag
    - Notulen van de vergaderingen van sectie V, bureaus voor levens- en gezinsmoeilijkheden. Met agenda's en bijlagen., 1946-1950; 13; 1 omslag
  - Notulen Algemeen Bestuur, 1.2
    - Notulen van de vergaderingen van het algemeen bestuur. Met agenda's en bijlagen., 1934-1971; 14-33; 20 omslagen
      - 1934-1946, 14
      - 1947, 15
      - 1948, 16
      - 1949, 17
      - 1950, 18
      - 1951, 19
      - 1952, 20
      - 1953, 21
      - 1954-1955, 22
      - 1956-1957, 23
      - 1958-1959, 24
      - 1960-1961, 25
      - 1962, 26
      - 1963, 27
      - 1964-1965, 28
      - 1966, 29
      - 1967, 30
      - 1968, 31
      - 1969, 32
      - 1970-1971, 33
  - Notulen Dagelijks Bestuur, 1.3
    - Notulen van de vergaderingen van het dagelijks bestuur. Met agenda's en bijlagen. Met hiaten, 1949-1953; 34-45; 11 omslagen
      - 1949-1953, 34
      - 1964-1965, 35
      - 1966, 36
      - 1967, 37
      - 1968 jan. - april, 38
      - 1968 mei - nov., 39
      - 1969 jan.-mei, 40
      - 1969 juni-dec., 41
      - 1970 jan. - mei, 42
      - 1970 juni - dec., 43
      - 1971 jan. - aug., 44
      - 1971 sept - dec., 45
  - Notulen van de stafvergaderingen, 1.4
    - Notulen van de stafvergaderingen. Met agenda's en bijlagen., 1968-1972; 46-48; 3 omslagen
      - 1968-1969, 46
      - 1970, 47
      - 1971-1972, 48
  - Jaarverslagen, 1.5
    - Jaarverslagen van de NFGV., 1934-1948; 49-50; 2 omslagen
      Van 1966 - 1968 en van 1970 - 1972 zijn er geen jaarverslagen gepubliceerd. Er zijn wel kwartaal- en halfjaarverslagen aanwezig als bijlagen bij de bestuursnotulen (inv.nr. 30 - 32)
      - 1934-1948, 49
      - 1949-1969, 50
  - Correspondentie, 1.6
    - Ingekomen en minuten van uitgaande stukken betreffende diverse onderwerpen, 1934-1941; 756; 1 omslag
    - Stukken betreffende de oprichting van een Centrale Commissie voor de Volksgezondheid., 1945.; 758; 1 omslag
    - Ingekomen en minuten van uitgaande stukken betreffende hulpverlening aan de door de watersnoodramp getroffen gebieden., 1953-1954; 51; 1 omslag
    - Ingekomen en minuten van uitgaande stukken met de Stichting Gelderland voor Maatschappelijk Werk betreffende overbelasting door teveel vergaderen., 1958; 52; 4 stukken
    - Ingekomen en minuten van uitgaande stukken betreffende een artikel in de Libelle over zwakzinnige kinderen., 1962; 53; 4 stukken
    - Uitgaande stukken betreffende bijscholing en training van de staf., 1969-1970; 54; 1 omslag
    - Ingekomen en minuten van uitgaande stukken betreffende joodse oorlogsslachtoffers en de vrijlating van oorlogsmisdadigers., 1966-1972; 55; 1 omslag
    - Ingekomen en minuten van uitgaande stukken betreffende diverse onderwerpen. Alfabetisch geordend., 1971; 56; 1 omslag
  - Statuten en reglementen, 1.7
    - Statuten (wijzigingen) en huishoudelijk reglement., 1934-1947.; 760; 1 omslag
    - Statuten en huishoudelijke reglementen van de NFGV. Met bijlagen en concepten., 1934-1957; 57; 1 omslag
    - Werkplan, oprichtingsstukken en correspondentie betreffende de organisatie van de geestelijke volksgezondheid in Nederland., 1933; 757; 1 omslag
    - Stukken betreffende het maken van plannen ter voorbereiding op de periode na de Tweede Wereldoorlog (o.a. concept-statuten)., 1943-1945.; 761; 1 omslag
    - Statuten en huishoudelijke reglementen van de NFGV. Met bijlagen en concepten., 1964-1968; 58; 1 omslag
    - Het sectie-reglement alsmede het concept-reglement voor het Maandblad voor de Geestelijke Volksgezondheid., 1949-1966; 59; 2 stukken
  - Organisatie, reorganisatie en opheffing, 1.8
    - Stukken betreffende de organisatie van de geestelijke volksgezondheid in Nederland., 1934-1935; ---; 1 omslag
      Voorheen inv.nr. 754
      Ontbreekt
    - Verslagen van de besprekingen van de "Kleine Commissië; Voorbereiding van plannen voor de naoorlogse periode., 1944-1945; ---; 1 omslag
      Voorheen inv.nr. 755
    - Notulen van de bespreking van de commissie "De Geestelijke Hygiëne in het Bedrijf". Met bijlage., 1944; 60; 2 stukken
    - Stukken betreffende een enquête, gehouden vlak na de bevrijding, over de organisatie van de geestelijke volksgezondheid in Nederland., 1945.; 762; 1 omslag
    - Stukken van de plancommissie betreffende een reorganisatie van de NFGV., 1947 - 1948; 61; 1 omslag
    - Ingekomen en minuten van uitgaande stukken betreffende het overleg tussen de directeuren van overkoepelende organisaties GGZ en de staatssecretaris voor de volksgezondheid betreffende herstructurering van de geestelijke gezondheidszorg. Met brief van de SG van Volksgezondheid aan NFGV over gevaar voor voortbestaan NFGV, (1954 -) 1963; 62; 1 omslag
    - Ingekomen en minuten van uitgaande stukken betreffende structuurwijzigingen van de federatie. Doorslagen., 1964-1968; 63; 1 omslag
    - Overleg met de overheid, 1.8.1
      - Correspondentie met de directeuren van het KNBGG, ACB en het NPC betreffende centraal overleg en herstructurering van de organisaties., 1963-1964; 64; 1 omslag
      - Correspondentie met de overheid., 1969-1970; 133; 1 omslag
    - Directeuren-contact, 1.8.2
      - Notulen van de vergaderingen van het directeuren-contact. Met agenda's en bijlagen., 1964-1968; 65-68; 4 omslagen
        - 1964-1965, 65
        - 1966, 66
        - 1967, 67
        - 1968, 68
    - Marx-beraad, 1.8.3
      - Stukken betreffende het Marx-beraad., 1968-1971; 69-72; 4 omslagen
        - 1968-1969, 69
        - 1969, 70
        - 1970, 71
        - 1971, 72
    - Besturenoverleg, 1.8.4
      - Notulen van de vergaderingen van het dagelijks bestuur van het besturenoverleg. Met agenda's en bijlagen., 1970; 73; 1 omslag
      - Notulen van de vergaderingen van het dagelijks bestuur van het besturenoverleg. Met agenda's en bijlagen., 1971; 74; 1 omslag
    - Overleg Functionele Toporganen, 1.8.5
      - Notulen van het overleg van de functionele toporganen ambulante geestelijke gezondheidszorg. Met agenda's en bijlagen., 1969-1972; 75-78; 4 omslagen
        - 1969, 75
        - 1970, 76
        - 1971 jan. - juni, 77
        - 1971 - 1972 juli, 78
    - Nationaal Samenwerkings Orgaan i.o. (N.S.O.), 1.8.6
      - Notulen van de vergaderingen van de stuurgroep van het N.S.O.io. Met bijlagen., 1970 -1971; 79-83; 5 omslagen
        - 1970 juni - sept., 79
        - 1970 sept. - dec., 80
        - 1971 jan. - juni, 81
        - 1971 juni - dec., 82
        - 1972, 83
      - Stukken betreffende de werkgroep uniformering rechtspositieregeling van de NSOio., 1970-1972; 84; 1 omslag
      - Stukken betreffende de werkgroep financiële zaken van de NSO io., 1970-1972; 85; 1 omslag
      - Stukken betreffende de werkgroepen administratieve organisatie en huisvesting van de NSOio., 1971-1972; 86; 1 omslag
      - Stukken betreffende de functiegroep voorlichting van het NSOio./ NCGV. 1971 - 1972, 87; 1 omslag
      - Stukken betreffende de studie en onderzoek functiegroep (St O groep) van het N.S.O.io./ Nationaal Centrum voor de Geestelijke Volksgezondheid., 1971-1972; 88; 1 omslag
    - Interstaf, 1.8.7
      - Notulen van de vergaderingen van Interstaf., 1971-1972; 89-92; 1 omslag
        - 1971 jan. - aug., 89
        - 1971 aug. - dec., 90
        - 1972 jan. - maart, 91
        - 1972 maart - juni, 92
  - Samenstelling besturen en commissies, 1.9
    - Ingekomen en minuten van uitgaande stukken betreffende de samenstelling van het bestuur. Met doorslagen., 1946-1969; 93; 1 omslag
    - Correspondentie NFGV betreffende samenstelling reorganisatiecommissie voor de geestelijke volksgezondheid., 1948-1949; 94; 5 stukken
    - Ingekomen en minuten van uitgaande stukken betreffende de positie en organisatie van de contactcommissies, 1968; 95; 1 omslag
- MIDDELEN, 2.
  - Financiën, 2.1
    - Accountantsrapporten inzake de financiële administratie, 1948-1972; 96-98; 3 omslagen
      - 1948-1957, 96
      - 1958-1966, 97
      - 1967-1972, 98
    - Ingekomen en minuten van uitgaande stukken betreffende accountantsrapporten., 1954-1971; 99; 1 omslag
    - Ingekomen en minuten van uitgaande stukken betreffende de kascommissie., 1952-1965; 100; 1 omslag
    - Stukken betreffende verzekeringen., 1953-1972; 101; 1 omslag
    - Ingekomen en minuten van uitgaande stukken betreffende belastingen. 1954 - 1970, 102; 1 omslag
    - Correspondentie met het pensioenfonds volks-gezondheid en maatschappelijk werk over een geldlening., 1957-1962; 103; 1 omslag
    - Ingekomen en minuten van uitgaande stukken betreffende hypotheken en pachtovereenkomsten., 1957-1969; 104; 1 omslag
    - Ingekomen en minuten van uitgaande stukken betreffende declaraties., 1957-1972; 105; 1 omslag
    - Ingekomen en minuten van uitgaande stukken betreffende financiële zaken. 1959 - 1972, 106; 1 omslag
    - Begrotingen en exploitatierekeningen. Met toelichtingen., 1959-1971; 107; 1 omslag
    - Stukken betreffende de Algemene Burgerlijke Pensioenwet (ABP)., 1965-1969; 108; 1 omslag
    - Stukken betreffende de algemene wet bijzondere ziektekosten(AWBZ), 1966-1968; 109; 1 omslag
    - Ingekomen en minuten van uitgaande stukken betreffende de liquidatie van de NFGV., 1972-1977; 110; 1 omslag
  - Huisvesting en Inventaris, 2.2